【裁判字號】    98,訴,1649
【裁判日期】    980629
【裁判案由】    毒品危害防制條例
【裁判全文】
臺灣臺中地方法院刑事判決  98年度訴字第1649號
公  訴  人  臺灣臺中地方法院檢察署檢察官
被      告  甲○○
指定辯護人  本院公設辯護人乙○○
上列被告因毒品危害防制條例案件，檢察官提起公訴（98年度毒
偵字第93號）後，聲請改依協商程序而為判決，本院裁定進行認
罪協商程序，判決如下：
    主    文
甲○○施用第一級毒品，累犯，處有期徒刑拾月。扣案之注射針
筒壹支沒收。
    犯罪事實及理由
一、犯罪事實及證據，除加列「被告甲○○於本院之自白」為證
    據外，均引用起訴書之記載（如附件）。
二、本件經檢察官與被告於審判外達成協商之合意且被告已認罪
    ，其合意內容為：被告願受科刑範圍為有期徒刑10月之宣告
    。經查，上開協商合意並無刑事訴訟法第455條之4第1項所
    列情形之一，檢察官聲請改依協商程序而為判決，本院爰不
    經言詞辯論，於協商合意範圍內為協商判決，合予敘明。
三、依刑事訴訟法第455條之4第2項、第455條之8、第454條，毒
    品危害防制條例第10條第1項，刑法第11條前段、第47條第1
    項、第38條第1項第2款，判決如主文。
四、本判決除有刑事訴訟法第455條之4第1項第1款、第2款、第4
    款、第6款、第7款所定情形之一，或違反同條第2項規定者
    外，不得上訴。
五、如不服本判決，應於收受送達後10日內向本院提出上訴書狀
    （應敘述具體理由並附繕本）。上訴書狀如未敘述理由，應
    於上訴期間屆滿後20日內補提理由書於本院。
中    華    民    國    98    年    6     月    29    日
                        刑事第十五庭  法  官  戴嘉慧
以上正本證明與原本無異。
                                      書記官  劉晴芬
中    華    民    國    98    年    6     月    29    日
【附錄論罪科刑法條】
毒品危害防治條例第10條第1項
施用第一級毒品者，處六月以上五年以下有期徒刑。
【附件】
臺灣臺中地方法院檢察署檢察官起訴書                  貴股
                                      98年度毒偵字第93號
    被      告  甲○○  男  30歲（民國○○年○月○日生）
                        住臺中縣沙鹿鎮○○里○○路191號
                        國民身分證統一編號：Ｚ000000000號
上列被告因違反毒品危害防制條例案件，業經偵查終結，認應提
起公訴，茲敘述犯罪事實、證據並所犯法條如下：
            犯罪事實
一、甲○○前因施用毒品案件，經施以觀察、勒戒後，認無繼續
    施用毒品之傾向，業於民國90年7月6日執行完畢釋放。再於
    前開觀察勒戒執行完畢釋放後5年內之93年間，先後因施用
    毒品案件，經法院分別判處有期徒刑8月、10月確定，已於
    95年1月31日因縮短刑期假釋出監付保護管束期滿未經撤銷
    視為執行完畢；詎仍不知戒除毒癮，復於97年12月8日20時
    許，在位於臺中縣沙鹿鎮○○路475巷17號、鄭偉宏（另案
    戒治中）承租之「富客旅館」308號房內，以將第一級毒品
    海洛因粉末置入注射針筒內加水後，再以針筒注射之方式，
    施用第一級毒品海洛因1次。嗣於97年12月10日凌晨1時許，
    在上址為警查獲，並扣得海洛因14包（毛重18.5公克）、藥
    杓2支、分裝袋1批、電子秤1台（以上均為甲○○與鄭偉民
    共同持有之物，均未扣於本案）及注射針筒1支，經採其尿
    液檢驗後，結果呈可待因及嗎啡陽性反應，始悉上情。
二、案經臺中縣警察局清水分局報告偵辦
            證據並所犯法條
一、上揭犯罪事實，業據被告甲○○於本署偵查中坦承不諱，有
    偵訊筆錄在卷足憑，並有前開扣案物可資佐證，且被告尿液
    經採集送驗之結果，呈毒品嗎啡及可待因陽性反應，此有臺
    中縣警察局清水分局委託鑑驗尿液代號與真實姓名對照表及
    中山醫學大學附設醫院檢驗科藥物檢測中心尿液檢驗報告各
    1紙附卷可稽，足認被告之自白與事實相符。事證明確，被
    告犯嫌應堪認定。
二、按修正毒品危害防制條例就施用毒品者，僅於「初犯」及「
    5年後再犯」二種情形，有其追訴條件之限制，即須於初犯
    經觀察、勒戒或強制戒治釋放後，5年內均無施用毒品之行
    為，始能認其前所實施之觀察、勒戒或強制戒治已足遮斷毒
    癮，而得於5年後再犯時，再予適用初犯之規定，重行觀察
    、勒戒等程序；倘5年內已經再犯，被依法追訴處罰，縱其
    第3次（或第3次以上）施用毒品之時間在初犯釋放5年以後
    ，即與「5年後再犯」之情形有別，且因已於「5年內再犯」
    ，顯見其再犯率甚高，原實施觀察、勒戒或強制戒治，已無
    法收其實效，而無5年戒斷期之存在，自無再經觀察、勒戒
    及強制戒治之必要，應由檢察官逕行起訴，此有最高法院95
    年度台非字第59號判決、95年度台非字第65號判決及95年度
    第7次刑事庭會議決議足資參照。本件被告曾因施用毒品案
    件，於90年7月6日觀察勒戒執行完畢釋放，復於93年間再次
    因施用毒品案件，經法院判決有罪確定，有本署刑案資料查
    註紀錄表及全國施用毒品案件紀錄表各1份存卷可參，揆諸
    前開最高法院判決及決議意旨，因被告在90年觀察、勒戒執
    行完畢釋放後之5年內，業已有施用毒品之行為，則本次被
    告於97年間再次施用毒品之犯行，即與5年後再犯之情形有
    別，自應逕行起訴。
三、核被告所為，係犯毒品危害防制條例第10條第1項之施用第
    一級毒品罪嫌。又被告於前案有期徒刑執行完畢後5年內故
    意再犯本件有期徒刑以上之罪者，為累犯，請依刑法第47條
    第1項之規定，加重其刑。扣案之注射針筒1支，為被告施用
    毒品所用之物，請依刑法第38條第1項第2款、第3項之規定
    宣告沒收。
四、依毒品危害防制條例第23條第2項、刑事訴訟法第251條第1
    項提起公訴。
    此  致
臺灣臺中地方法院
中    華    民    國    98    年    4    月    27     日
                          檢察官      徐錫祥
本件正本證明與原本無異
中    華    民    國    98    年    5     月     4    日
                          書記官      高雙全


司法院資訊處製作；財團法人民間司法改革基金會備份。
